台灣台中地方法院刑事判決　　　　　　　　　　 九十一年度訴字第一八三五號
　　公　訴　人　台灣台中地方法院檢察署檢察官
　　被　　　告　甲○○
　　選任辯護人　洪松林
　　被　　　告　乙○○
　　選任辯護人　梁宵良
右列被告因違反公職人員選舉罷免法案件，經檢察官提起公訴（九十一年度選偵字第
一四八號），本院判決如左：
    主      文
甲○○連續對於有投票權之人，交付賄賂，而約其投票權為一定之行使，處有期徒刑
陸月，如易科罰金，以參佰元折算壹日，褫奪公權貳年，緩刑參年。扣案之伍佰元鈔
陸張（編號為ＡＬ九五二九一七ＺＦ、ＰＷ八四一七九八ＨＭ、ＰＷ八四一七五一Ｈ
Ｍ、ＰＷ八四一七五０ＨＭ、ＰＷ八四一七九七ＨＭ、ＰＷ八四一七九六ＨＭ）沒收
。
乙○○共同對於有投票權之人，交付賄賂，而約其投票權為一定之行使，處有期徒刑
貳月，如易科罰金，以參佰元折算壹日，褫奪公權壹年，緩刑貳年。
    事      實
一、甲○○係台中縣神岡鄉溪洲村第五鄰鄰長，乙○○則為其妻，其二人分別為民國
    （下同）九十一年度鄉鎮民代表選舉候選人陳秀美、陳德月之樁腳。甲○○基於
    概括之犯意，自九十一年六月五日起至同年月七日止，以每戶每位有投票權人新
    台幣（下同）五百元計，先後前往該鄰有投票權人之同鄉○○路一一一八號林張
    月眉、同鄉○○路一一四六陳巫焦、同鄉○○路一二七一巷八號陳耀輝、同鄉○
    ○路一一二０號陳張阿秀、同鄉○○路一二六三號林阿練、同鄉○○路一一五八
    號陳張月娥之住處，依其戶內有投票權人數各五人、五人、六人、三人、六人、
    四人，分別交付二千五百元、二千五百元、三千元、一千五百元、三千元、二千
    元予林張月眉、陳巫焦、陳耀輝、陳張阿秀、林阿練、陳張月娥，而約其等與戶
    內有投票權人投票予神岡鄉鄉民代表候選人陳秀美，林張月眉、陳巫焦、陳耀輝
    、陳張阿秀、林阿練、陳張月娥均明知上情，仍予收受，而應允投票予陳秀美（
    林張月眉、陳巫焦、陳耀輝、陳張阿秀、林阿練、陳張月娥涉嫌投票受賄部分，
    另經檢察官簽案偵辦）。另乙○○於九十一年六月七日下午一時許，與陳德月樁
    腳陳榮忠（未經起訴）基於共同犯意聯絡，先由陳榮忠交付一千元予乙○○，再
    由乙○○前往同鄉○○路一一一八號林張月眉住處，將一千元轉交予林張月眉，
    而約其與其配偶投票予神岡鄉鄉民代表候選人陳德月、林張月眉明知上情，仍予
    收受。嗣於同年月七日經人檢舉，由台灣台中地方法院檢察署檢察官前往台中縣
    神岡鄉○○路一一二二號甲○○、乙○○住處搜索，並扣得檢舉人提出甲○○交
    付賄賂之五百元鈔一張（編號為ＡＬ九五二九一七ＺＦ）、林張月眉提出甲○○
    交付賄賂之五百元鈔二張（編號為ＰＷ八四一七九七ＨＭ、ＰＷ八四一七九六Ｈ
    Ｍ）、陳張阿秀提出甲○○交付賄賂之五百元鈔一張（編號為ＰＷ八四一七九八
    ＨＭ）、林阿練之女林素貞提出甲○○交付賄賂之五百元鈔二張（編號為ＰＷ八
    四一七五０ＨＭ、ＰＷ八四一七五一ＨＭ）。
二、案經台灣台中地方法院檢察署檢察官自動檢舉偵查起訴。
    理      由
一、前開犯罪事實，業據被告甲○○、乙○○於偵查中及本院審理時均坦承不諱，核
    與證人林張月眉、陳巫焦、陳耀輝、陳張阿秀、林阿練、林素貞、陳榮忠分別於
 偵查中證述之情節相符，並有被告甲○○書寫之選舉權人名冊乙份附卷及由檢舉
    人、林張月眉、陳張阿秀、林素貞提出被告甲○○交付賄賂之上開五百元鈔計六
    張扣案足憑。事證明確，被告二人之犯行堪以認定。
二、核被告甲○○對於有投票權人交付賄賂，而約其投票給候選人陳秀美之所為，係
    犯公職人員選舉罷免法第九十條之一第一項之投票行賄罪；被告乙○○對於有投
    票權人交付賄賂，而約其投票給候選人陳德月之所為，係犯公職人員選舉罷免法
    第九十條之一第一項之投票行賄罪。被告甲○○先後多次投票行賄犯行，時間緊
    接，犯罪構成要件相同，顯係基於概括犯意為之，應依連續犯之規定以一罪論，
    並依法加重其刑。被告乙○○與陳榮忠間就上開犯行，有犯意之聯絡及行為之分
    擔，應論以共同正犯。又被告甲○○、乙○○對於投票行賄犯行均於偵查中自白
    犯罪，依公職人員選舉罷免法第九十條之一第五項規定減輕其刑，被告甲○○部
    分並依規定先加後減。爰審酌被告二人犯罪之動機、目的、手段、所交付賄賂金
    額、所生危害及犯罪後坦承犯行等一切情狀，分別量處如主文所示之刑，並均諭
    知易科罰金之折算標準，且依法各宣告褫奪公權。查被告甲○○、乙○○均無前
    科，未曾受有期徒刑以上刑之宣告，有台灣高等法院被告全國前案紀錄表附卷可
    按，其等二人因一時失慮，致犯本案，事後已坦承犯行，深知悔悟，經此次偵審
    程序及科刑教訓，當知所警惕，應無再犯之虞，本院認其等二人所受刑之宣告，
    均以暫不執行為適當，爰依法分別併予宣告緩刑三年、二年，以啟自新。又扣案
    之上開五百元鈔六張係被告甲○○交付之賄賂，依公職人員選舉罷免法第九十條
    之一第三項規定應予宣告沒收。
三、據上論斷，應依刑事訴訟法第二百九十九條第一項前段、公職人員選舉罷免法第
    九十條之一第一項、第三項、第五項、第九十八條第三項、刑法第十一條前段、
    第二十八條、第五十六條、第四十一條第一項前段、第三十七條第二項、第七十
    四條第一款，罰金罰鍰提高標準條例第二條，判決如主文。
中      華      民      國      九十一     年      九     月      六    日
                                 臺灣臺中地方法院刑事第三庭
                                        法  官  朱光國
右正本證明與原本無異。
如不服本判決，應於收受送達之日起十日內向本院提出上訴狀 (須附繕本) ，上訴於
台灣高等法院台中分院。
                                        書記官
中      華      民      國      九十一     年      九     月      九    日
公職人員選舉罷免法第九十條之一：
對於有投票權之人，行求期約或交付賄賂或其他不正利益，而約其不行使投票權或為
一定之行使者，處五年以下有期徒刑，得併科新台幣四十萬元以上四百萬元以下罰金
。
預備犯前項之罪者，處一年以下有期徒刑。
預備或有以行求期約或交付之賄賂，不問屬於犯人與否，沒收之。
犯第一項或第二項之罪，於犯罪後六個月內自首者，減輕或免除其刑；因而查獲候選
人為共犯者免除其刑。
犯第一項或第二項之罪，在偵查中自白者，減輕其刑；因而查獲候選人為共犯者，減
輕或免除其刑。
                                                                        Ａ
